Inventaris van het archief van de Koninklijke Notariële Broederschap (KNB), (1965) 1975-1999 (2004)
Nationaal Archief, Den Haag
- Het instellen van commissies, werkgroepen en overlegorganen ten behoeve van de advisering over het notariaat en zijn werkterrein., 13.
  - Werkgroepen, 13.10.
    - Dossier: werkgroep milieuclausules van de KNB, NVM EN NOvA. nhoud: Modelclausules m.b.t. bodemverontreiniging bij (ver)koop bedrijfsterreinen. September 1993, 1478
    - Notities, correspondentie, notulen werkgroep Associaties in het notariaat., 1995; 1479
    - Rapport commissie Stein en reacties Landelijk Werkverband Huisvestingsnood en Nederlandse Vereniging van Hypotheekbanken hierop., 1974-1975; 1480
    - Commissie Agrarische Zaken met overleg Ministerie LNV inzake pachtnormenbesluit en mistproductie o.a.., 1993-1997; 1481
- Het voorbereiden van, deelnemen aan en rapporteren over vergaderingen van overleg- en bestuursorganen van nationale organisaties (met werkzaamheden) op het gebied van het notariaat, 14.
  - Oprichting en statuten Vereniging voor Agrarisch Specialisten in het Notariaat (VASN). 2000, 1482
  - Commissie Algemene voorwaarden veilingen roerende goederen., 1978-1981; 1483-1484
    - Deel 1, 1483
    - Deel 2, 1484
  - Commissie Algemene voorwaarden veilingen roerende goederen., 1979-1984.; 1485-1487
    - Deel 1, 1485
    - Deel 2, 1486
    - Deel 3, 1487
  - Commissie Internationaal beheer over nalatenschappen., 1972-1979; 1488-1489
    - Deel 1, 1488
    - Deel 2, 1489
  - Notulen Subcommissie Erfrecht van de Staatscommissie voor het Internationaal Privaatrecht + concept-advies plenum inzake het haagse verdrag inzake internationaal beheer over nalatenschappen., 1978-1979; 1490
  - Commissie Testament., 1979; 1491
  - Verslagen vergaderingen. Commissie Uniformering algemene veilingvoorwaarden., 1990-1992; 1492-1495
    - Deel 1, 1492
    - Deel 2, 1493
    - Deel 3, 1494
    - Deel 4, 1495
  - Overleg met het Contactorgaan Hypothecair Financiers over de Algemene Veilingvoorwaarden onroerend goed 1992, de Algemene Veilingvoorwaarden Registergoed 1993, het opdrachtformulier executieveilingen en de door de financiers opgestelde Algemene Voorwaarden Executieveilingen 1993., 1991-1992; 1496
  - Correspondentie met advocaat Rietman over huwelijkse voorwaarden., 1974, 1997; 1498
  - Werkgroep Functiewaardering notariaat., 1975-1999; 1499
  - Werkgroep Gegevensverzameling Notariaat II., 1986-1989; 1500-1503
    - Deel 1, 1500
    - Deel 2, 1501
    - Deel 3, 1502
    - Deel 4, 1503
  - Verslagen vergaderingen, notities, correspondentie met leden werkgroep Partnerregistratie., 1990-1995; 1504-1507
    - Deel 1, 1504
    - Deel 2, 1505
    - Deel 3, 1506
    - Deel 4, 1507
  - Grote Kantoren/IDS-kantoren-overleg., 1990, 1997; 1508
  - Vergaderingen MKB commissie Llustrum seminars voor het MKB over bedrijfsopvolging., 1992-1993; 1509
  - Protocol van de samenwerkingsovereenkomst tussen het Chinese notariaat en de KNB., 1993; 1510
  - Projectgroepgroep Toekomst Notariaat., 1994; 1511
  - Beleid, onderzoeken, Commissie-Van Delden en de uitwerking ervan, wettelijke regeling in art. 94-109 WNA, openbaarheid en wijze van publicatie van uitspraken, preventie in plaats van tuchtrecht., 1997-1999; 1512
- Het uitvoeren van voorlichtingsactiviteiten, 15.
  Opmerking: Zie voor het voorbereiden en vaststellen van het voorlichtingsmateriaal waarbij voorlichtingsmateriaal als beleidsinstrument gehanteerd wordt: rubriek 1.
  - KNB-commercial "Regel je zaakjes met de notaris" (tennismatch)., 1989-1990; 1513
  - Video-produktie De Juridische Duizendpoot met Paul van Vliet, incl. contract met Bob Kommer Produkties. Correspondentie, notities, contract inzake het vervaardigen van de video., 1989-1992; 1514
  - Informatiemap voor bezoekers Open dag van het Notariaat., Oktober 1990.; 1515
  - Persberichten uitgegeven door de KNB., 1990-1996; 1516-1518
    - Deel 1, 1516
    - Deel 2, 1517
    - Deel 3, 1518
  - KNB-commercial "Metamorfose notaris"., 1992; 1519
  - Folder / informatiemateriaal tbv de Week van het Recht, gezamenlijk initiatief van de KNB, Ministerie van Justitie en Nederlandse orde van Advocaten., 1992; 1520
  - KNB-commercial "Notaris op de fiets": video en rapport., 1993-1994; 1521
  - Reclamecampagne "Notaris maakt waarde akten zichtbaar tijdens actie"., 1993, 1996; 1522
  - KNB-commercials "onroerend goed, samenlevingscontract en bedrijfsopvolging"., 1995; 1523
  - Concepttest radiocommercials KNB: onderzoek naar de radiocommercials die ontwikkeld zijn voor de KNB over huwelijkse voorwaarden, samenlevingscontracten en partnerschapsregistratie., 1998; 1524
- Het (doen) uitgeven van publicaties als (vak-)tijdschriften, naslagwerken betreffende het notariaat., 16.
  - Sambal (personeelsblad KNB)., 1992-1995; 1525
  - Partituur, gecomponeerd door Thijs Derksen ter gelegenheid van het 150-jarig bestaan van de Koninklijke Notariële Broederschap en uitgevoerd door het Limburgs Symphonie Orkest o.l.v. Gerard Oskamp tijdens het lustrumconcert op 3 juni 1993 in het MECC te Maastricht., 1526
  - Nieuwsbrief Notariaat Nieuwsbrief 1986 t/m 2000 met registers., 1986-2000; 1527-1549
    - Deel 1, 1527
    - Deel 2, 1528
    - Deel 3, 1529
    - Deel 4, 1530
    - Deel 5, 1531
    - Deel 6, 1532
    - Deel 7, 1533
    - Deel 8, 1534
    - Deel 9, 1535
    - Deel 10, 1536
    - Deel 11, 1537
    - Deel 12, 1538
    - Deel 13, 1539
    - Deel 14, 1540
    - Deel 15, 1541
    - Deel 16, 1542
    - Deel 17, 1543
    - Deel 18, 1544
    - Deel 19, 1545
    - Deel 20, 1546
    - Deel 21, 1547
    - Deel 22, 1548
    - Deel 23, 1549
  - KNB uitgave: Waarvan Akte jaargang 1 t/m 8, alle nummers., 1993-2000; 1550
- Het afsluiten van contracten met auteurs in verband met de uitgave van publicaties als (vak-)tijdschriften, naslagwerken betreffende het notariaat., 17.
  - Besluit van de Minister van Justitie tot vrijstelling van de verplichting tot betaling griffierechten voor afgifte van afschriften van en uittreksels uit vonnissen, arresten en beschikkingen van burgerlijke gerechten t.b.v. publicatie in het WPNR., 1983; 1551
  - Auteursrecht en readers universiteiten en hogescholen., 1986; 1552
  - Contract met Bruna voor notaristelefoonboekje., 1986; 1553
  - Notitie voor het bestuur inzake auteursrecht op door KNB uitgegeven folders en brochures, en een concept van Stibbe c.s. voor een 'auteursbrief'., 1990.; 1554
  - Overdracht auteursrecht op de preadviezen van 1997 en 1998 aan de KNB., 1997-1998; 1555
- Het aanwijzen van een instelling die de opleiding voor kandidaat-notarissen gedurende de stage verzorgt., 18.
  Periode: 1987-1999
  Grondslag: artikel 5 lid 1 Statuten KNB; artikel 33 Wna.
  Opmerking: Het betreft hier de Stichting Beroepsopleiding Notariaat te Nijmegen.
  - Correspondentie, notities, o.m. inzake de herstructurering van de beroepsopleiding, financiën, samenstelling van het bestuur en de onderwijscommissie, de invoering van de psychologische test., 1990-1995; 1556
- Het organiseren van de opleiding en het examen, 19.
  Grondslag: artikel 33 Wna; overeenkomst KNB-SBN betrokken universiteiten
  - Reorganisatie notariële studierichtingen, o.a. opheffing Leidse notariële opleiding., 1984; 1557
  - Vrijstellingsbeleid en -verzoeken., 1991-1995; 1558
  - Werkgroep Kwaliteit Juridische Opleiding in Nederland., 1999; 1559
- Het, zonodig, beslissen over: het verslag van de werkzaamheden van het bestuur van de KNB; de financiële verantwoording; het verslag van de registeraccountant; de ontwerp-begroting voor het komende jaar de daarbij behorende toelichtingen en adviezen., 20.
  Grondslag: artikel 56 Statuten KNB; artikel 80 Wna
  - Nieuwbouw KNB/NPF aan het Spui/Ammunitiehaven., 1992-1996; 1560-1564
    - Deel 1, 1560
    - Deel 2, 1561
    - Deel 3, 1562
    - Deel 4, 1563
    - Deel 5, 1564
- Het vaststellen van de notariële tarieven, 21.
  Grondslag: artikel 59 Statuten KNB
  - Tarieven / ringtarieven., 1935, 1961, 1968, 1971-1972; 1565-1567
    - Deel 1, 1565
    - Deel 2, 1566
    - Deel 3, 1567
  - Tarievenboekjes., 1947, 1954, 1972, 1986; 1568
  - Tarieven Staatstarief., 1956-1976; 1569-1572
    - Deel 1, 1569
    - Deel 2, 1570
    - Deel 3, 1571
    - Deel 4, 1572
  - Tariefregeling., 1967-1976; 1573
  - Correspondentie betreffende inkomens en Prijsbeleid., 1971-1975; 1574-1575
    - Deel 1, 1574
    - Deel 2, 1575
  - Wijziging splitsingstarief., 1973-1979; 1576
  - Overleg en correspondentie met het Ministerie van Economische Zaken inzake de Prijzenbeschikkingen notarissen., 1974-1976; 1577
  - Correspondentie inzake vrijstelling van overdrachtsbelasting bij omzetting van een coöperatieve flatexploitatievereniging in appartementseigendom., 1971-1977; 1578
  - Overleg en correspondentie met het Ministerie van Economische Zaken en brieven aan de leden inzake de Prijzenbeschikkingen notarissen., 1977-1980.; 1579
  - Correspondentie met S. Pasma, notaris te Noordwijk, inzake tariefsverhoging., 1978; 1580
  - Ontwerp tarief 1943 / Notitie voor HB-vergadering d.d. 21 augustus 1978 inzake eventueel in te voeren landelijk tarief voor huurcontracten, tevens geldend voor pachtcontracten., 1581
  - Correspondentie met het IVA en het Contactcentrum Vrije Beroepen, en notities inzake het IVA-rapport Toetredingsbeperkingen bij Vrije Beroepen., 1978-1982; 1582
  - Procedure Broederschap/Staat over wijziging prijzenbeschikking., 1980; 1583-1585
    - Deel 1, 1583
    - Deel 2, 1584
    - Deel 3, 1585
  - Tijdelijke Wet Normering Inkomens vrije beroepsbeoefenaren (TWN)., 1980; 1586
  - Correspondentie met de VNO inzake het norminkomen en notities van de leden van het Contactcentrum Vrije Beroepen t.b.v. het overleg binnen de Commissie Inkomensbeleid van de Raad van de Centrale Ondernemingsorganisaties (RCO/VNO) ter voorbereiding op een door de SER uit te brengen advies over het inkomensbeleid vrije beroepen., 1983-1984; 1587
  - Correspondentie met Ministerie van Justitie inzake griffierecht verschuldigd voor het inschrijven van het dubbel van het repertorium en voor het aanbieden van een gesloten holograaf., 1985-1987; 1588
  - Correspondentie met het Ministerie van Financiën inzake de vraag of de verklaring van de notaris omtrent de overdrachtsbelasting in het lichaam van de akte mag worden opgenomen in plaats van in een voetverklaring zoals is voorgeschreven in artikel 6 lid 1 van de Uitvoeringsbeschikking Belastingen van Rechtsverkeer., 1987; 1589
  - Correspondentie met het Ministerie van Financiën inzake toepassing van artikel 15 lid 1 letter e van de Wet op de belastingen van rechtsverkeer ingeval van oneigenlijke inbreng., 1987-1988; 1590
  - Overleg met het Ministerie van Financiën inzake vrijstelling voor het gehele notariaat in het kader van veilingen onroerend goed en het verzoek om geen omzetbelasting in rekening te hoeven brengen in de situatie "particulier verkoop melkquotum aan ondernemer". Notities, correspondentie, nieuwsbriefberichten., 1991; 1591
  - Correspondentie over de kwestie Is op notarissen het tarief van 6% van toepassing voor verleende diensten ex art. 9 lid 2 onder a juncto tabel I onder 13 sub c Wet op de omzetbelasting (1968)., 1991-1995; 1592
  - Verlaging van het algemene BTW-tarief per 1 oktober 1992: correspondentie met het Ministerie van Financiën inzake een eventuele overgangsregeling voor de notariële tarieven, brief aan de leden, nieuwsbriefberichten., 1593
  - Tariefonderzoek in het kader van de discussies rondom de voorgenomen nieuwe notariswet en de invoering van het verbod op horizontale prijsregelingen., 1992-1994; 1594-1595
    - Deel 1, 1594
    - Deel 2, 1595
  - Adviezen van Izeboud Sporrel Organisatie adviseurs aan de KNB inzake opzet en uitwerking van het tariefonderzoek door KPMG., 1992-1994; 1596
  - Vooronderzoek - in het kader van de discussies rondom de voorgenomen nieuwe notariswet en de invoering van het verbod op horizontale prijsregelingen naar de kosten en opbrengsten van het notariaat uitgevoerd door KPMG Klynveld Accountants en Consultants in opdracht van het Ministerie van Justitie en het Ministerie van Economische Zaken in overleg met de KNB., 1992-1994; 1597
  - Brief van het Ministerie van Financiën d.d. 8 januari 1992 inzake heffing van omzetbelasting m.b.t. het toezicht op certificering van aandelen., 1992-1995; 1598
  - Voorstel aanpak onderzoek en correspondentie met KPMG inzake tariefonderzoek., 1993-1994; 1599
  - Tariefonderzoek MvJ/EZ/KNB., 1993-1994; 1600-1601
    - Deel 1, 1600
    - Deel 2, 1601
  - Correspondentie en overleg met het Ministerie van Economische Zaken, het Ministerie van Justitie, de Staatssecretarissen van Justitie en Economische Zaken en mr J.M. Polak, voorzitter van de Begeleidingscommissie, inzake medewerking van de KNB aan en de wijze van samenwerken in het kader van het tariefonderzoek., 1993-1995; 1602
  - Correspondentie met Van Anken Knüppe Damstra inzake het uit het tariefonderzoek naar voren gekomen gegeven dat de rekening kadastraal recht bij notarissen per saldo in een positief bedrag resulteert., 1994; 1603
  - Aanvulling en beoordeling door Moret, Ernst & Young van het KPMG-rapport "Kosten en opbrengsten van het notariaat" d.d. 14 maart 1994. Correspondentie, notities, rapport, reactie KPMG op rapport., 1604
  - Notities, corespondentie en overleg met het Centraal Bureau voor de Statistiek (CBS) inzake de produktiestatistiek rechtskundige diensten en de pilot prijsstatistiek van notarisdiensten., 1995-2002; 1605
  - Tarieven / veilingtarief., 1942-1969, 1984; 1606-1607
    - Deel 1, 1606
    - Deel 2, 1607
  - Tarieven / Veilinggtarief OG., 1943-1977; 1608-1609
    - Deel 1, 1608
    - Deel 2, 1609
  - Tarievenboekjes (en tabellen)., 1957-2001; 1610-1611
    - Deel 1, 1610
    - Deel 2, 1611
    - Deel 3, 1612
    - Deel 4, 1613
    - Deel 5, 1614
    - Deel 6, 1615
    - Deel 7, 1616
    - Deel 8, 1617
    - Deel 9, 1618
    - Deel 10, 1619
    - Deel 11, 1620
    - Deel 12, 1621
    - Deel 13, 1622
    - Deel 14, 1623
    - Deel 15, 1624
    - Deel 16, 1625
    - Deel 17, 1626
    - Deel 19, 1628
    - Deel 20, 1629
  - Centraal Testamentenregister (CTR)., 1969-1980; 1630-1631
    - Deel 1, 1630
    - Deel 2, 1631
  - Overdrachtsbelasting., 1971-1981; 1632-1633
    - Deel 1, 1632
    - Deel 2, 1633
  - Diverse correspondentie, notities e.d. inzake tariefstelling., 1972-1983; 1634
  - Correspondentie met de Unie van Waterschappen inzake een dispensatie-mogelijkheid van het normale transporttarief ten aanzien van de overdracht van gemeentelijke zuiveringsinstallaties aan zuiverende waterschappen c.q. zuiveringsschappen. 1973-1976. Overleg met Rijkswaterstaat inzake de kosten in verband met een grootscheepse overdracht van wegen in het kader van de Wet herverdeling van het wegenbeheer, waarbij een reorganisatie van het beheer van wegen tussen staat, provincies, gemeenten en waterschappen e.d. en in het verlengde daarvan eigendomsoverdrachten moeten plaatsvinden., 1973-1993; 1635
  - Tarieven/tariefsysteem., 1973-1983; 1636-1637
    - Deel 1, 1636
    - Deel 2, 1637
  - Procedure van notaris J.Th.J.M. Dunselman tegen de Erven Bon inzake toepassing notarieel tarief., 1975-1977; 1638
  - Correspondentie met Vereniging Eigen Huis inzake koopovereenkomsten, overdrachtsbelasting bij doorverkoop van onroerend goed, de affaire Eikelboom en de lijdelijkheid van de notaris, de gemeentegarantie en de hoogte van de notaristarieven., 1975-1982; 1639
  - Doorberekening overdrachtsbelasting en publikaties daarover., 1977; 1640
  - Anti-speculatiebeding en heffing overdrachtsbelasting., 1979; 1641
  - Tarieven / Tariefstructuuronderzoek., 1979-1984; 1642-1644
    - Deel 1, 1642
    - Deel 2, 1643
    - Deel 3, 1644
  - Correspondentie, notities en overleg inzake herziening tarief kavelruil-overeenkomsten, wijziging van de kavelruilprocedure, toepasselijkheid kavelruiltarief bij een vrijwillige kavelruil en foute vermelding kavelruiltarieven in het tarievenboekje., 1980-1987; 1645
  - Tarieven / Tariefstructuuronderzoek., 1981-1983; 1646-1647
    - Deel 1, 1646
    - Deel 2, 1647
  - Verhoging minimumtarieven., 1981-1985; 1648
  - Correspondentie met mr. G.L. Maaldrink en het Ministerie van Financiën inzake "registratieperikelen" (afboeken overdrachtsbelasting door Ontvanger op aanwijzing van de Inspecteur der Registratie en Successie van een door een notaris bij de Ontvanger gestort depot)., 1982-1984; 1649
  - Correspondentie met leden, notities t.b.v. de Tariefcommissie, berichten in WPNR inzake tarifering loonvasthypotheek., 1983-1985; 1650
  - Tariefontduiking / Tariefhandhaving: 1986-1997, 1651-1652
    - Deel 1, 1651
    - Deel 2, 1652
  - Correspondentie met het Ministerie van Financiën inzake de aanschrijving van het Ministerie over de overdrachtsbelasting bij levering van een woning onder voorbehoud van het zakelijke recht van (vrucht)gebruik en bewoning., 1987; 1653
  - Voorgestelde verlaging overdrachtsbelasting (wetsvoorstel 21399)., 1989-1990.; 1654
  - Herschikking van de notariële tarieven per 1 november 1991., 1989-1991; 1655-1695
    - Deel 1, 1655
    - Deel 2, 1656
    - Deel 3, 1657
    - Deel 4, 1658
    - Deel 5, 1659
  - Reactie van de KNB op de plannen van de overheid met betrekking tot de overheveling van de overdrachtsbelasting naar gemeenten., 1992-1993; 1660
  - Verhoging CTR-tarief., 1992-1996; 1661-1663
    - Deel 1, 1661
    - Deel 2, 1662
    - Deel 3, 1663
  - Aanpassing niet-belanggebonden tarieven aan de inflatie., 1992-1998; 1664
  - Voorschriften voor inrichting en bewaring van declaraties en nota's van afrekening met ingang van 1 december 1993., 1665
  - Herziening van het kavelruiltarief per 1 juli 1993 en 1 januari 1995., 1993-1995; 1666-1667
    - Deel 1, 1666
    - Deel 2, 1667
  - Herziening van de notariële tarieven per 25 juli 1994., 1993-1995; 1668-1671
    - Deel 1, 1668
    - Deel 2, 1669
    - Deel 3, 1670
    - Deel 4, 1671
  - Verlaging van de transporttarieven per 9 februari 1996., 1672-1674
    - Deel 1, 1672
    - Deel 2, 1673
    - Deel 3, 1674
  - Tariefsverlaging conjunctuurkorting., 1997; 1675-1676
    - Deel 1, 1675
    - Deel 2, 1676
  - Conjunctuurkorting op tarieven voor hypotheek- en transporttarieven met ingang van 8 december 1997., 1677
  - Economische Controle Dienst/Hoogland & Krans Notarissen te Den Haag. Proces-verbaal terzake van overtreden minimumtarieven voor oprichting vennootschappen., 1997; 1678
  - Overleg en correspondentie met het ministerie van Justitie en het ministerie van Financiën, de Tweede Kamer en Eerste Kamer, notities voor bestuur en ledenraad inzake vaststelling van de regeling., 1998-1999; 1679-1680
    - Deel 1, 1679
    - Deel 2, 1680
  - Overleg en correspondentie met het ministerie van Justitie, notities voor bestuur en ledenraad inzake vaststelling van de regeling., 1999-2000; 1681
  - Correspondentie over BV Trusteekantoor Interregnum I., 1973-1980; 1682
- Het vaststellen, aanvullen en wijzigen van beroeps- en gedragsregels en richtlijnen collegiale verhoudingen, 22.
  Grondslag: artikel 58 en 64 lid 2 en 4 Statuten KNB
  Opmerking: M.i.v. 1999 worden beroeps- en gedragsregels vastgesteld bij verordening. Zie rubriek 2.
  - Commissie herziening richtlijnen vacante kantoren., 1971-1975; 1683
  - Rapport De positie van de notaris-derde bij de afgifte van depot-fraktiebewijzen., 1971-1975; 1684
  - Vragen over collegiale afrekening., 1974-1990; 1685-1689
    - Deel 1, 1685
    - Deel 2, 1686
    - Deel 3, 1687
    - Deel 4, 1688
    - Deel 5, 1689
  - Collegiale kwestie Weerter notarissen/kwestie t.a.v de zaakwaarnemers (F. Schlicher)., 1975-1980; 1690
  - Correspondentie over notariële werkzaamheden door consuls., 1977; 1691
  - Lijdelijkheid notaris m.b.t. de oprichting van de coöperatieve vereniging., 1981; 1692
  - Notitie n.a.v. het regeringsstandpunt inzake het democratisch en doelmatig functioneren van gesubsidieerde instellen (w.o. 15360, nrs. 18 en 19)., 1981; 1693
  - Medewerking notaris mr K.R. Dijkhuizen te Groningen aan veiling onroerend goed waarvan rechtsgeldigheid van de eigendomstitel ter discussie staat. (Kamij/OKW/Meijer q.q. Stoker)., 1983-1986; 1694
  - Kort Geding van mr. G. van Putten, notaris te Ede, tegen R.S. van der Schuit., 1984; 1695
  - Kwestie Fikkers/Paantjens/Openbaar Ministerie inzake inbeslagneming van stukken., 1984; 1696
  - Aanschrijving "De notaris - financieel, fiscaal en particulier"., 1979-1985; 1697-1698
    - Deel 1, 1697
    - Deel 2, 1698
  - Correspondentie met het ministerie van justitie inzake geheimhoudingsplicht bij derdenbeslag., 1985-1986; 1699
  - Correspondentie betreffende veilingen Onroerend Goed / NOGB., 1987-1988; 1700
  - Correspondentie betreffende veilingen NOGB., 1987-1990; 1701
  - Wijziging van de Richtlijnen Collegiale Verhoudingen., 1987-1990; 1702
  - Richtlijn Individuele publiciteit., 1988-1998; 1703-1704
    - Deel 1, 1703
    - Deel 2, 1704
  - Veilingen Onroerend Goed / NOGB., 1989-1990; 1705
  - Door KNB gesteunde procedure Mevissen/Van Leeuwen en Raedschelders inzake verschoningsrecht notarieel medewerker., 1989-1991; 1706
  - Instelling en samenstelling van de Publiciteitscommissie., 1990-1998; 1707-1708
    - Deel 1, 1707
    - Deel 2, 1708
  - Richtlijnen collegiale verhoudingen., 1990-1999; 1709-1711
    - Deel 1, 1709
    - Deel 2, 1710
    - Deel 3, 1711
  - Correspondentie en notities inzake de opbouw van stage door in deeltijd werkende kandidaat-notarissen en de wenselijkheden en mogelijkheden van de part-time notaris., 1993-1997; 1712
  - Notities, bespreking in bestuur en ledenraad, nieuwsbriefbericht, correspondentie met notariskantoor Dijkstra de Graaff te Apeldoorn inzake de voorwaarden waaronder een notariskantoor een 'eigen' aparte notariële infolijn kan opzetten., 1996-1997; 1713
  - Beroeps- en gedragregels, 22.1.
    - Vragen en informatie over toepassing beroeps- en gedragsregels., 1908, 1957, 1970, 1975-2000; 1714-1718
      - Deel 1, 1714
      - Deel 2, 1715
      - Deel 3, 1716
      - Deel 4, 1717
      - Deel 5, 1718
    - Vragen en informatie over toepassing de praktijkwenken., (1965)1972-2001; 1719-1723
      - Deel 1, 1719
      - Deel 2, 1720
      - Deel 3, 1721
      - Deel 4, 1722
      - Deel 5, 1723
    - Vragen en informatie over toepassing beroeps- en gedragsregels (diverse onderwerpen)., 1971-2000; 1724-1728
      - Deel 1, 1724
      - Deel 2, 1725
      - Deel 3, 1726
      - Deel 4, 1727
      - Deel 5, 1728
    - Vragen en informatie over toepassing beroeps- en gedragsregels (diverse onderwerpen)., 1973-2000; 1729-1734
      - Deel 1, 1729
      - Deel 2, 1730
      - Deel 3, 1731
      - Deel 4, 1732
      - Deel 5, 1733
      - Deel 6, 1734
    - Vragen en informatie over toepassing beroeps- en gedragsregels., 1975-2000; 1735-1740
      - Deel 1, 1735
      - Deel 2, 1736
      - Deel 3, 1737
      - Deel 4, 1738
      - Deel 5, 1739
      - Deel 6, 1740
    - Ereregelen. Tekst., 1986; 1741
    - Ereregelen. Tekst 1987 met aanvullingen uit Nieuwsbrief t/m 1991., 1987-1991; 1742
    - Vragen en informatie over toepassing beroeps- en gedragsregels., 1988-1998; 1743
- Het vaststellen, aanvullen en wijzigen van een reglement voor geschillen en klachten, 23.
  Grondslag: artikel 62 lid 4 en 64 lid 1en 4 Statuten KNB
  - Gang van zaken klachten bij de Broederschap., 1975; 1744
  - Modelprocedure / aangepaste model-akte van compromis in geval van geschillen- en klachtenbehandeling Ringen., 1983; 1745
  - Wijziging van reglement voor geschillen en klachten., 1983-1986; 1746-1747
    - Deel 1, 1746
    - Deel 2, 1747
  - Wijziging van de tekst van punt 3 van de akte van compromis m.b.t. het afzien van andere rechtsgangen c.q. rechtsmiddelen, met uitzondering van de betaling van schadevergoeding., 1986-1990; 1748
  - Wijziging van het Reglement voor geschillen en klachten en artikel 63 en 63a van de Statuten van de KNB., 1989-1992; 1749-1752
    - Deel 1, 1989-1991, 1749
    - Deel 2, 1989-1991, 1750
    - Deel 3, 1990-1991, 1751
    - Deel 4, 1991-1992, 1752